【裁判字號】    97,審易,2645
【裁判日期】    980323
【裁判案由】    竊盜
【裁判全文】
臺灣高雄地方法院刑事判決            97年度審易字第2645號
公  訴  人  臺灣高雄地方法院檢察署檢察官
被      告  甲○○
                    （現於台灣高雄看守所羈押中）
上列被告因竊盜案件，經檢察官提起公訴（97年度偵字第23769
號、第29615 號），嗣因被告於準備程序進行中就被訴事實為有
罪陳述，經告知簡式審判程序之旨並聽取當事人意見後，本院裁
定進行簡式審判程序並判決如下：
    主  文
甲○○攜帶兇器竊盜，未遂，處有期徒刑月，扣案如附表編號
所示鐵鉗壹支沒收；又攜帶兇器竊盜，處有期徒刑陸月，扣案
如附表編號所示鐵鉗壹支沒收。應執行有期徒刑柒月，扣案如
附表所示鐵鉗貳支均沒收。
    事  實
一、甲○○分別意圖為自己不法之所有，先後實施下列犯行：(一)
    97年8 月16日14時20分許，在址設高雄市前鎮區○○○路22
    5 號「高雄捷運R5車站」地下一樓2 號出口旁，因見乙○○
    所有之紅色自行車1 部停放在該處，乃逕以其所有如附表編
    號所示客觀上足以對人之生命、身體、安全構成威脅，可
    作為兇器使用之鐵鉗1 支剪斷自行車車鎖之方式，著手竊取
    前開自行車，惟尚未得手之際，旋遭在場之警衛人員王主吉
    發現上情並報警處理，遂於同日14時50分許遭警當場予以逮
    捕，另扣得其所有供行竊所用之黑色鐵鉗1 支。(二)97年10月
    16日21時10分許，在址設高雄縣鳳山市○○路、青年路口「
    高雄捷運鳳山西站」機車停車場內，因見丙○○所有之銀色
    自行車1 部停放在該處，亦逕持其所有如附表編號所示客
    觀上足以對人之生命、身體、安全構成威脅，可作為兇器使
    用之鐵鉗1 支，同以上揭方式竊取前開自行車既遂。嗣於同
    日14時15分許，甲○○欲騎乘所竊自行車離去之際，旋遭警
    當場查獲，另扣得其所有供行竊所用之黃色鐵鉗1 支。
二、案經被害人乙○○、丙○○分別訴請高雄市政府警察局前鎮
    分局及高雄縣政府警察局鳳山分局先後報請台灣高雄地方法
    院檢察署檢察官偵查起訴。
    理  由
一、被告甲○○係涉犯刑法第321 條第1 項第3 款加重竊盜既遂
    罪，其法定刑為死刑、無期徒刑、最輕本刑為3 年以上有期
    徒刑以外之罪，於準備程序進行中被告就被訴事實為有罪陳
    述，由法官告知簡式審判程序要旨並聽取其與公訴人之意見
    ，經被告同意適用簡式審判程序後，本院亦認無不得或不宜
    改依簡式審判程序進行之處，爰依刑事訴訟法第273 條之1
    第1 項、第284 條之1 規定裁定進行簡式審判程序，合先敘
    明。
二、上揭事實，業經證人乙○○、王主吉及丙○○等人分別於警
    詢及偵查中證述綦詳，並有現場照片6 幀及贓物認領保管單
    2 份在卷可稽，另扣得附表所示鐵鉗2 支可資憑佐，復據被
    告於本院審理中坦認各情不諱，足徵其自白確與事實相符，
    堪予採信。按刑法第321 條第1 項第3 款攜帶兇器加重竊盜
    罪係以行為人攜帶兇器為其加重條件，此所謂兇器其種類並
    無限制，凡客觀上足對人之生命、身體、安全構成威脅，具
    有危險性之兇器均屬之；且祇須行竊時攜帶此種具有危險性
    之兇器為已足，並不以攜帶之初即有行兇意圖為必要。查被
    告先後持如附表所示鐵鉗用以竊取被害人所有之自行車，且
    該等鐵鉗長度各約為21公分、俱為金屬材質且可供單手握持
    一節，茲據本院依職權當庭勘驗屬實，並有卷附照片2 幀（
    參見高雄市政府警察局前鎮分局警卷第21頁及高雄縣政府警
    察局鳳山分局警卷第14頁）可參。再佐以該等工具既足以持
    之剪斷自行車所附車鎖，倘非質地相當堅硬之物，實難收其
    效，若用以攻擊人體，勢將造成人身傷害。綜此以觀，足認
    被告所持前開鐵鉗2 支客觀上均可對人之生命、身體、安全
    構成威脅，具有危險性，要屬刑法第321 條第1 項第3 款所
    定兇器無訛。綜前所述，本件事證明確，被告前揭犯行俱堪
    認定，均應依法論科。
三、核被告甲○○所為，各係犯刑法第321 條第2 項、第1 項第
    3 款攜帶兇器加重竊盜未遂罪（犯罪事實一(一)部分），及同
    條第1 項第3 款攜帶兇器加重竊盜既遂罪（犯罪事實一(二)部
    分）。被告就犯罪事實一(一)部分雖已著手於竊盜行為之實施
    ，但並未生盜取財物之結果，為未遂犯，應依刑法第25條第
    2 項規定按既遂犯之刑度減輕其刑。另被告先後2 次實施加
    重竊盜未遂、既遂犯行，彼此間犯意個別且行為互殊，應予
    分論併罰。本院審酌被告不思以己力正當謀生，反圖不勞而
    獲，任意竊取他人財物，及其犯罪之動機、目的及手段，並
    兼衡其品行、生活狀況與智識程度，又所竊財物價值非鉅，
    且事後尚知坦承犯行、態度良好等一切情狀，酌情分別量處
    如主文所示之刑並定其應執行之刑，以資懲儆。此外，扣案
    如附表所示鐵鉗2 支均為被告所有且係供其實施本件犯罪所
    用之物，爰依刑法第38條第1 項第2 款規定分別就被告所涉
    加重竊盜未遂、既遂罪刑以下併予宣告沒收，附此敘明。
據上論斷，應依刑事訴訟法第273 條之1 第1 項、第299 條第1
項前段，刑法第321 條第1 項第3 款、第2 項、第25條、第51條
第5 款、第38條第1 項第2 款，判決如主文。
中    華    民    國    98    年    3     月    23    日
                  刑事第十庭  法  官    陳明呈
以上正本證明與原本無異。
如不服本判決應於收受送達後10日內向本院提出上訴書狀，並應
敘述具體理由；如未敘述上訴理由者，應於上訴期間屆滿後20日
內向本院補提理由書（均須按他造當事人之人數附繕本）「切勿
逕送上級法院」。
中    華    民    國    98    年    3     月    23    日
                              書記官    張琇晴
附錄本判決論罪科刑之法條：
中華民國刑法第321條
犯竊盜罪而有左列情形之一者，處6 月以上、5 年以下有期徒刑
：
  一、於夜間侵入住宅或有人居住之建築物、船艦或隱匿其內而
      犯之者。
  二、毀越門扇、牆垣或其他安全設備而犯之者。
  三、攜帶兇器而犯之者。
  四、結夥三人以上而犯之者。
  五、乘火災、水災或其他災害之際而犯之者。
  六、在車站或埠頭而犯之者。
前項之未遂犯罰之。
附表：
┌──┬─────────────┬─────────────────┐
│編號│扣案物品名稱、數量        │                沒收依據          │
├──┼─────────────┼─────────────────┤
│  │鐵鉗1支                   │係被告所有供實施犯罪事實一(一)所示竊│
│    │                          │盜犯行所用之物，依刑法第38條第1 項│
│    │                          │第2 款規定沒收                    │
├──┼─────────────┼─────────────────┤
│  │鐵鉗1 支（把手以黃色塑膠皮│係被告所有供實施犯罪事實一(二)所示竊│
│    │包覆）                    │盜犯行所用之物，依刑法第38條第1項 │
│    │                          │第2 款規定沒收                    │
└──┴─────────────┴─────────────────┘


司法院資訊處製作；財團法人民間司法改革基金會備份。
